【裁判字號】    95,重訴,68
【裁判日期】    950223
【裁判案由】    清償借款等
【裁判全文】
臺灣臺北地方法院民事判決              95年度重訴字第68號
原      告    臺灣中小企業銀行股份有限公司
法定代理人    丙○○
訴訟代理人    戊○○
被      告    景舍實業有限公司
兼法定代理人  甲○○
被      告    乙○○
              丁○○
上列當事人間請求清償借款等事件，本院於95年2月16日言詞辯
論終結，判決如下：
    主      文
被告景舍實業有限公司、甲○○、乙○○、丁○○應連帶給付原
告新臺幣陸佰伍拾萬元，及如附表一所示之利息及違約金。
被告甲○○、乙○○、丁○○應連帶給付原告新臺幣陸佰伍拾肆
萬捌仟玖佰伍拾肆元，及如附表二所示之利息及違約金。
被告甲○○應給付原告新臺幣壹拾萬捌仟貳佰壹拾肆元，及如
附表三所示之利息及違約金。
被告丁○○應給付原告新臺幣捌萬零伍佰肆拾壹元，及如附表四
所示之利息及違約金。
訴訟費用由被告景舍實業有限公司、甲○○、乙○○、丁○○連
帶負擔百分之四十八，被告甲○○、乙○○、丁○○連帶負擔百
分之四十九，被告甲○○負擔百分之二，被告丁○○負擔百分之
一。
本判決第一項於原告以新臺幣貳佰貳拾萬元或同面額之中央政府
重大交通建設公債八十六年度甲類第九期中央登錄債票供擔保後
，得假執行。
本判決第二項於原告以新臺幣貳佰貳拾萬元或同面額之中央政府
重大交通建設公債八十六年度甲類第九期中央登錄債票供擔保後
，得假執行。
本判決第三項於原告以新臺幣肆萬伍仟元或同面額之中央政府重
大交通建設公債八十六年度甲類第九期中央登錄債票供擔保後，
得假執行。
本判決第四項於原告以新臺幣萬元或同面額之中央政府重大交
通建設公債八十六年度甲類第九期中央登錄債票供擔保後，得假
執行。
    事實及理由
壹、程序方面：
一、按當事人得以合意定第一審管轄法院。但以關於由一定法律
    關係而生之訴訟為限。前項合意，應以文書證之，民事訴訟
    法第24條定有明文。依被告等所簽具予原告之授信約定書第
    12條約定，因本契約涉訟時合意以本院為第一審管轄法院，
    故本院自有管轄權。
二、次按言詞辯論期日，當事人之一造不到場者，得依到場當事
    人之聲請，由其一造辯論而為判決，民事訴訟法第385條第1
    項定有明文。本件被告等經合法通知均未於言詞辯論期日到
    場，核無民事訴訟法第386條各款之情形，爰依原告之聲請
    ，由其一造辯論而為判決。
貳、得心證之理由：
一、原告聲明：除應供擔保金額外，餘如主文所示，並陳述：
    （一）週轉金貸款契約部分：１. 爰被告景舍實業有限公司
          （下稱被告景舍公司）係於民國94年2月2日邀同被告
          甲○○、乙○○、丁○○等為連帶保證人，向原告申
          請週轉金貸款，經原告核准，係由被告景舍公司、李
          建緯、乙○○、丁○○等共同簽有週轉金貸款契約乙
          紙，其內容略謂如下：(1)額度：經核准，借款額度為
          新臺幣（下同）6,500,000元整。(2)借款動用期間及
          方式：係自94年2月2日起至95年2月2日止（契約條款
          第2條規定）；並由被告景舍公司出具借據或票據申
          請循環動用，每筆借款期限最長不得超過6個月。(3)
          利率：本借款利率係按年率6‧930％及7‧000％計息
          （契約條款第3條第1項第5點約定）；嗣經原告基準
          利率調整時，自調整日起改按原告新公告基準利率加
          年率3‧520％計付（契約條款第3條第2項第3點約定
          ）、目前94年7月15日本行基準利率為年息3.410％及
          94年10月17日原告基準利率為年息3.48％，故其貸款
          利率應為年息6.930％及年息7.000％ (詳如附表一所
          示之年率)。(4)遲延利息、違約金：各筆借款到期或
          視為全部到期，原告與連帶保證人應即清償，如有遲
          延時，應按前述借款利率計付遲延利息；並自應償還
          日起，按借款總餘額，逾期六個月以內部份照前述貸
          款利率百分之10，逾期超過六個月部份照上述利率百
          分之20加付違約金；前開利率於原告行向法院為請求
          時視為不再機動調整，並以此時之利率計算全部之遲
          延利息及違約金（契約條款第5條、第6條）。２. 被
          告景舍公司係分別於 (1)94年4月6日提出借據申請循
          還動用，動用金額為500,000元整（詳如附表一之1）
          、(2)94年6月24日提出借據申請循還動用，動用金額
          為1,500,000元整（詳如附表一之2）、(3)94年6月29
          日提出借據申請循還動用，動用金額為2,000,000元
          整（詳如附表一之3）、(4)94年8月3日提出借據申請
          循還動用，動用金額為1,500,000元整（詳如附表一
          之4）、(5)94年8月16日提出借據申請循還動用，動
          用金額為1,000,000元整（詳如附表一之5）。各該筆
          借款已於 (1)94年10月6日、(2)94年10月24日、(3)9
          4年9月29日、(4)94年10月3日、(5)94年10月17日等
          已發生逾期，被告等屢經催繳，至今尚滯欠原告行如
          附表一所示之本金暨利息、違約金未清償。而被告李
          建緯、乙○○、丁○○等為本貸款之連帶保證人，對
          此應負連帶清償之責。
    （二）長期擔保放款契約部分：１.被告甲○○係於92年12
          月26日邀同被告乙○○、丁○○等為連帶保證人，向
          原告申請長期擔保放款，經原告核准，係由被告李建
          緯、乙○○、丁○○等共同簽有借據、契據增補條款
          契約等各乙紙，其內容略謂如下：(1)借款期間：自93
          年1月30日起至民國113年1月30日止（契約條款借據
          第1條規定）。(2)借款利息按利率補充條款：借款利
          率依契據增補條款契約所載內容辦理。前項借款之利
          息自93年1月30日起至94年1月30日止，按年率百分之
          2.500固定計息；自94年1月30日起，按原告行之定儲
          利率指數（定儲利率指數說明如附註）加碼年率百分
          之1.320（目前合計為年率百分之2.750），嗣後隨原
          告行定儲利率指數調整而調整，並自調整日起，按調
          整後之年利率計算（契據增補條款契約第2條1項後段
          規定）；調整後年利率為百分之3.240計付利息。(3)
          還本付息按契約條款借據第3條2項約定：本金及利息
          自借款日起，每壹個月壹期，分240期平均攤還，每
          期攤還本息37,093元整，第壹期本息攤還日為93年2
          月30日。(4)遲延利息及違約金：借款到期或視為全部
          到期，按約定利率計付遲延利息。逾期償還本金、利
          息或本息時，按借款總餘額，自應償付日起，逾期在
          六個月以內部份照約定利率百分之10，逾期超過六個
          月部份照約定利率百分之20加付違約金（契約條款借
          據第4條、第5條）。(5)約定事項：被告及連帶保證人
          均願將另訂立之授信約定書視為本借據之一部分；原
          告向法院為請求時，得將原約定利率視為不再機動調
          整，並以此時之利率計算全部遲延利息或違約金。２
          . 被告甲○○係於93年1月30日向原告借款7,000,000
          元整。本筆借款已於94年10月1日已發生逾期，經向
          被告等屢經催繳，至今尚滯欠原告如附表二所示之本
          金暨利息、違約金未清償。而被告乙○○、丁○○等
          為本貸款之連帶保證人，對此應負連帶清償之責。
    （三）關於信用卡消費借貸部分：１. 被告甲○○係於92年
          12月26日向原告行申請辦理國際信用卡之森林卡金卡
          ，並簽有申請書一紙，契約內容略述如下：(1)卡號及
          額度：經原告行核定後，係核發予卡號為：0000－00
          00－0000－0000號之國際信用卡計壹張，額度為150,
          000元整，並免收年費。(2)循環利率及還款方式：爰
          依信用卡約定條款第14條約定，持卡人應將當期之應
          付帳款於當期繳款截止日前繳付於原告，而繳款截止
          日者，係以結帳日為準，結帳日為每月一日者，繳款
          截止日則為每月之十五日；結帳日為每月七日者，繳
          款截止日則為每月之二十一日；本案被告於原告之結
          帳日為每月之七日，故其繳款截止日應為每月之二十
          一日；另者，持卡人得選擇以循環信用之方式繳納款
          項，即於當期繳款截止日前繳納最低應繳金額以上之
          數額予原告；最低應繳款金額係以信用額度內使用信
          用卡交易之金額之百分之5，加計超過信用額度之全
          部使用信用卡之交易金額、循環信用利息、違約金及
          年費、預借現金手續費、掛失手續費、調閱帳單手續
          費等其他應繳費用為計算。(3)利息及違約金約定：係
          依信用卡約定條款第15條第3項約定，各筆循環信用
          利息之計算，係將帳款餘額於結帳日之次日起以年息
          百分17計算至該筆帳款結清日止；而持卡人若未於每
          月應繳款截止日前付清最低應繳金額或遲誤繳款期限
          者，另應依下列方式按月收取逾期手續費（即違約金
          ）（信用卡約定條款第15條第4項約定）：延滯第一
          個月：當月計付逾期手續費100元。延滯第二個月：
          當月計付逾期手續費300元。延滯第三個月以上者：
          每月計付逾期手續費600元（至清償日止）。(4)期間
          利益之喪失：爰依信用卡約定條款第21條第2項第8款
          及第22條第2項之約定，持卡人若對原告（包括總機
          構及分支機構）其他債務延不清償，或其他債務有遲
          延繳納本金或利息者，原告得於事先通知或催告後，
          暫停持卡人信用卡使用之權利，進而視為全部到期。
          ２.被告甲○○係於原告核發該信用卡後，即陸續為
          簽帳消費，截至94年12月7日止共計簽帳消費本金為1
          38,214元，然查被告甲○○經原告屢為催繳，至今仍
          未見履行；核按前述信用卡契約之約定，被告甲○○
          之信用卡欠款138,214元整即應全部視為到期，並應
          自94年12月8日起至清償日止，按年息百分之17‧000
          計收利息，另應自94年12月8日起按月計收如附表三
          所示之逾期手續費（即違約金）（同附表三所示）。
    （四）關於信用卡消費借貸部分：１. 被告丁○○係於92年
          12月26日向原告申請辦理國際信用卡之故宮之友卡金
          卡，並簽有申請書一紙，契約內容略述如下：(1)卡號
          及額度：經原告核定後，係核發予卡號為：0000－00
          00－0000－0000號之國際信用卡計壹張，額度為150,
          000元整，並免收年費。(2)循環利率及還款方式：爰
          依信用卡約定條款第14條約定，持卡人應將當期之應
          付帳款於當期繳款截止日前繳付於原告行，而繳款截
          止日者，係以結帳日為準，結帳日為每月一日者，繳
          款截止日則為每月之十五日；結帳日為每月七日者，
          繳款截止日則為每月之二十一日；本案被告於原告之
          結帳日為每月之七日，故其繳款截止日應為每月之二
          十一日；另者，持卡人得選擇以循環信用之方式繳納
          款項，即於當期繳款截止日前繳納最低應繳金額以上
          之數額予原告；最低應繳款金額係以信用額度內使用
          信用卡交易之金額之百分之5，加計超過信用額度之
          全部使用信用卡之交易金額、循環信用利息、違約金
          及年費、預借現金手續費、掛失手續費、調閱帳單手
          續費等其他應繳費用為計算。(3)利息及違約金約定：
          係依信用卡約定條款第15條第3項約定，各筆循環信
          用利息之計算，係將帳款餘額於結帳日之次日起以年
          息百分17計算至該筆帳款結清日止；而持卡人若未於
          每月應繳款截止日前付清最低應繳金額或遲誤繳款期
          限者，另應依下列方式按月收取逾期手續費（即違約
          金）（信用卡約定條款第15條第4項約定）：延滯第
          一個月：當月計付逾期手續費100元。延滯第二個月
          ：當月計付逾期手續費300元。延滯第三個月以上者
          ：每月計付逾期手續費600元（至清償日止）。(4)期
          間利益之喪失：爰依信用卡約定條款第21條第2項第8
          款及第22條第2項之約定，持卡人若對原告（包括總
          機構及分支機構）其他債務延不清償，或其他債務有
          遲延繳納本金或利息者，原告得於事先通知或催告後
          ，暫停持卡人信用卡使用之權利，進而視為全部到期
          。２. 被告丁○○係於原告核發該信用卡後，即陸續
          為簽帳消費，截至94年11月7日止共計簽帳消費本金
          為80,541元整，然查被告丁○○經原告屢為催繳，至
          今仍未見履行；核按前述信用卡契約之約定，被告羅
          勤珍之信用卡欠款80,541元整即應全部視為到期，並
          應自94年11月8日起至清償日止，按年息百分之17‧0
          00計收利息，另應自94年11月8日起按月計收如附表
          四所示之逾期手續費（即違約金）（同附表四所示）
          。
    （五）依授信約定書第5條前、後段約定：被告對原告所負
          之一切債務，無須由原告事先通知或催告，原告得隨
          時減少對立約人之授信額度或縮短借款期限，或視為
          全部到期等語。
二、原告主張之事實，業據其提出與所述相符之周轉金貸款契約
    、借據、授信動用申請書、放款利率歷史資料表、帳單、信
    用卡申請書、信用卡約定條款、授信約定書為證；而被告等
    經合法通知均未於言詞辯論期日到場，復未提出任何書狀爭
    執供本院斟酌，依民事訴訟法第280條第3項規定視同自認，
    本院依上開證物，堪信原告主張之事實為真正。從而，原告
    依信用卡使用契約及消費借貸契約請求被告給付如主文第一
    項至第四項所示之本金、利息及違約金洵屬有據，應予准許
    。
、原告陳明願供擔保，請求宣告假執行，核無不合，爰酌定相
    當之擔保金額，予以准許。
肆、依民事訴訟法第385條第1項、第390條、第85條第2項判決如
    主文。
中    華    民    國    95    年    2     月    23    日
                  民事第三庭    法  官  鄭佾瑩
以上正本係照原本作成
如對本判決上訴，須於判決送達後20日內向本院提出上訴狀
中    華    民    國    95    年    2     月    23    日
                                書記官  方美雲


司法院資訊處製作；財團法人民間司法改革基金會備份。
